【裁判字號】    94,訴,3889
【裁判日期】    951123
【裁判案由】    地價稅
【裁判全文】
臺北高等行政法院判決
                                     94年度訴字第03889號
                              .
原      告  乙○○
            丙○○
            丁○○
            戊○○
            己○○○
            庚○○
            辛○○
            壬○○
            癸○○
            子○○
兼上 一 人
法定代理人  丑○○
兼  共  同
送達代收人  甲○○
共      同
訴訟代理人  簡炎申  律師
            林光彥  律師
被      告  台北市稅捐稽徵處
代  表  人  寅○○處長）住同.
訴訟代理人  辰○○
            卯○○
上列當事人間因地價稅事件，原告不服臺北市政府中華民國94年
10月7日府訴字第09414076900號訴願決定，提起行政訴訟。本院
判決如下：
    主  文
原告之訴駁回。
訴訟費用由原告負擔。
    事  實
一、事實概要：
    緣原告甲○○、乙○○、丙○○、丁○○、戊○○及己○○
    ○等6 人於民國（以下同）93年繼承取得台北市○○區○○
    段3小段308地號土地，及原告壬○○、癸○○、子○○、丑
    ○○、庚○○及辛○○等6人所有同地段338地號土地，原經
    被告機關文山分處按一般用地稅率課徵地價稅在案。嗣台北
    市議會市民服務中心因受理民眾陳情案件，於93年11月15日
    就系爭土地（即台北市○○區○○路102巷至120巷間巷道）
    之聯外臺階存廢問題召開協調會，並於93年11月16日下午3
    時會同被告機關、台北市政府工務局養護工程處、台北市停
    車管理處、台北市文山區公所及台北市政府警察局文山第二
    分局至現場會勘，嗣並以93年11月24日議秘服字第93041523
    00號書函檢送會勘紀錄予被告機關等相關機關。經被告機關
    文山分處以93年12月9日北市稽文山甲字第09361241800號函
    請台北市文山區公所查復上開巷道是否屬其養護之巷道，經
    該所以93年12月20日北市文建字第 09333571700號函復，系
    爭土地於相鄰地界申請建築時即已存在，該所業於92年6月5
    日起到場施築路面，另於93年12月2 日復原該址之巷道聯外
    階梯。嗣被告機關文山分處審認系爭土地係供巷道使用，符
    合土地稅減免規則第9 條規定，乃以93年12月27日北市稽文
    山甲字第00000000000號函通知原告甲○○等6人，准自93年
    起至減免原因消滅止免徵地價稅，並退還93年溢繳地價稅；
    並以93年12月27日北市稽文山甲字第 00000000001號函及同
    日期之北市稽文山甲字第 00000000000號函通知原告壬○○
    等6 人，准自92年起至減免原因消滅止免徵地價稅，並退還
    92年、93年溢繳地價稅。原告等不服，提起訴願遭決定駁回
    ，遂提起本件行政訴訟。
二、兩造聲明：
    (一)原告聲明求為判決：1.訴願決定、原處分均撤銷。
                        2.訴訟費用由被告負擔。
    (二)被告聲明求為判決：1.駁回原告之訴。
                        2.訴訟費用由原告負擔。
三、兩造之爭點：被告機關以系爭土地係供巷道使用，符合土地
    稅減免規則第9 條規定，准予免徵地價稅並退還溢繳稅款，
    是否適法？
    (一)原告主張之理由：
      1.按台北市○○區○○段3 小段308地號及328地號土地部
        分持分原為訴外人劉振芳所有，後劉振芳於91年8 月11
        日死亡，而由原告甲○○、乙○○、丙○○、丁○○、
        戊○○、己○○○等6人繼承之，而其中該2筆土地之部
        分持分則因無力繳交遺產稅以實物抵繳而登記為國有。
        而另328 地號土地部分持分則為庚○○、辛○○、壬○
        ○、癸○○、子○○、丑○○所有，此有地籍謄本可據
        （原證1），合先敘明。
      2.查台北市政府工務局就系爭土地及附近土地，因早先台
        北市政府辦理都市計畫擬定相鄰之景興路路幅寬度較寬
        ，故以逕行分割方式劃定該2 筆土地範圍為將來擬辦理
        徵收做道路使用；而自原屬原告先人所有之舊地號中逕
        予分割劃出成單獨地號，為將來變更地目及徵收之用。
        詎嗣後台北市政府竟又決定縮減路幅，造成該2 筆及前
        後相接之土地，均仍維持為第4 種住宅建築用地，此有
        分區使用證明書可據（原證2 ）。則台北市政府就該一
        第4 種住宅區建築用地，於相鄰土地核發建造執照時，
        本當依建築法預留予原告土地可供建築之最小土地面積
        ，然台北市政府竟又再次違反建築法規，未就相鄰土地
        為最小土地面積保留，致原告之土地成為不可建築之畸
        零地（原證3），其就其原因亦坦承「造成308地號（實
        包括338 地號）為畸零地係因都市計畫變更造成」（原
        證4 ）。亦即原告土地之所以成為畸零地狀況，導致原
        告無法興建建築物利用或出售，絕非原告之所願，而係
        受公權力之不當行使所致。
      3.於此一情狀下，原告等人自始均按住宅區用地負擔高額
        之地價稅，而其中原告甲○○、乙○○、丙○○、丁○
        ○、戊○○、己○○○等6 人之被繼承人劉振芳過世時
        ，更因無力負擔高額之遺產稅（該劉振芳原有308及338
        地號部分遺產價值高達4,467萬元），而不得已將該2筆
        土地之部分持分以實物抵繳方式辦理，方有國有財產局
        各有該2筆土地部分持分之情形。
      4.如今，原告等人退而求其次，於93年間於其所有之系爭
        土地設置路面停車格及路障，欲求行使土地所有權應有
        之權利，卻遭台北市文山區公所、台北市政府工務局養
        護工程處、台北市政府警察局文山第二分局於93年12月
        2 日召開會議認定為「路霸」，並要求身為土地所有權
        人之原告必須加以拆除，否則即加以處罰（原證5），
        並遭被告違法認定系爭土地係供巷道使用，而做成違法
        之原處分。
      5.台北市政府工務局養護工程處（下稱養工處）於前述93
        年12月2 日會議中雖表示「1.本處於91年7月5日以北市
        ○○路字第00000000000號函，認定為既成巷道。2. 另
        於91年7月5日以北市○○路字第 00000000000號函，宜
        應維持公眾通行。」（原證5），惟查：
        (1)第00000000000號函（原證6）僅言「據居民表示」有
          公用地役關係之存在，亦即其僅轉述居民之意見，並
          未實質認定系爭土地究竟有無公用地役關係存在，並
          無發生具體之法律效果，其性質僅為一種觀念通知，
          而非行政處分，從而養工處所稱其於91年7月5日即認
          定為既成巷道之主張，並非事實。
        (2)至第00000000000號函（原證7）亦僅言「該通路既經
          建管處表示在未申請建築時既已存在，宜應維持公眾
          通行」，亦無任何實質認定系爭土地究竟有無公用地
          役關係存在之文句，且使用「宜應維持公眾通行」，
          並非強制應維持公眾通行，其性質屬建議、勸導，並
          非具有法效性之行政處分。甚者，養工處稍後於91年
          8月6日以北市○○路字第09163265600號函明白表示
          系爭土地是否為既成道路乙案，「請容查明後另行函
          覆」，顯見其根本未為認定公用地役關係之行政處分
          。
        (3)至於前述93年12月2 日之會議記錄，更顯非行政處分
          ，附此敘明。
      6.按公用地役關係之成立要件，釋字第400 號解釋理由書
        明白表示：「既成道路成立公用地役關係，首須為不特
        定之公眾通行所必要，而非僅為通行之便利或省時；其
        次，於公眾通行之初，土地所有權人並無阻止之情事；
        其三，須經歷之年代久遠而未曾中斷，所謂年代久遠雖
        不必限定其期間，但仍應以時日長久，一般人無復記憶
        其確實之起始，僅能知其梗概（例如始於日據時期、八
        七水災等）為必要。」
      7.首就本件土地之利用情形而言，並非「須為不特定之公
        眾通行所必要，而非僅為通行之便利或省時」，蓋附近
        道路設施完備，並無一定須通行該一土地，否則無法達
        成交通目的之必要情形，茲詳述如下：
        (1)依據系爭土地及附近土地之電腦地籍套繪圖顯示，系
          爭土地附近居民除自系爭土地上通行外，附近尚有景
          興路108 巷、景興路114巷、景華街120巷等巷道可供
          通行，而以上巷道皆通至台北市○○區○○路（即地
          籍圖上之道316、道273、道274 等道路），並非死巷
          。
        (2)實則，系爭土地附近之相關建物共112 戶，於57年11
          月30日時均登記門牌為台北市○○○路○段279巷52弄
          等號，此經台北市文山區第二戶政事務所91年7月3日
          北市文二戶字第09160434800號函證實在案（原證8）
          ，足資證明此112戶係由台北市○○○路○段279巷52
          弄出入，而非由現在之景興路出入。由此記錄明顯記
          載原告之土地並非既成道路，相關行政機關之認知實
          違法侵害原告之利益。
        (3)再者，系爭土地相鄰之建307、建309、建322、建324
          、建336、建341等建築物，其右側所附騎樓原為連繫
          景興路114巷及108巷之行人行走之用，無任何大門設
          置，大門係設置在面對前述巷道之處。而今該6 戶住
          戶竟違法將原大門封閉，而將鄰接原告所有系爭土地
          之騎樓內牆壁拆除改為大門，如此違章建築不僅嚴重
          危害全棟結構體之安全，更不得做為認定通行必要性
          之事實。易言之，豈能因此6 戶違法之行為及事實，
          侵害土地所有權人即原告之合法權益？
        (4)尤有甚者，該6 戶住戶誤導戶號編整後，竟又將供公
          眾通行之騎樓圍住，強行霸佔為私人住家及店面使用
          ，迫使出入之行人必須行走於原告之私有土地上，再
          據此宣稱其為助成道路，如此行為，不僅違法，並與
          情理不合，豈可據此認定通行必要性之存在？
        (5)因此，附近居民實無利用系爭土地之必要性，其僅為
          通行之便利或省時，實不符合公用地役關係之成立要
          件。
      8.復就「公眾通行之初，土地所有權人並無阻止之情事」
        之要件而言：
        (1)68年間，即曾由原告辛○○將此空地圍以1 公尺高之
          路障，但後遭破壞拆除，現場水泥柱、磚塊即為當時
          遺留。
        (2)86年間台北市政府欲鋪設柏油路面、路燈、電纜時，
          即遭原告等人當場阻止。
        (3)91年5月30日開始整地施工設立停車位。
        (4)台北市文山區公所原欲於92年時鋪設柏油路面，但經
          陳情後，亦已恢復原狀，此有台北市文山區公所92年
          6月16日北市文建字第09231713000號函為證（原證9
          ）。
        (5)另93年初台北市政府消防局於系爭土地上設置消防栓
          ，經會勘後證實為私有土地，亦已移除，此有台北市
          政府消防局93年1月12日北市消預字第09330088800號
          函為證（原證10）。
        (6)因此，原告從未同意將系爭土地提供通行之用，不符
          合此項要件。
      9.末就「須經歷之年代久遠而未曾中斷」之要件而言：
        (1)如前所述，系爭土地附近之相關建物共112戶，於57
          年11月30日時均登記門牌為台北市○○○路○段279巷
          52弄等號，因此此112 戶長期以來係由台北市○○○
          路6段279巷52弄出入，而非由現在之景興路出入。
        (2)台北市政府則遲至86年間才欲鋪設柏油路面、路燈、
          電纜。
        (3)因此，本件絕無所謂「經歷年代久遠未曾中斷」之情
          形。
      10.再者，依據被告及訴願機關之說明，其乃依照土地稅減
        免規則第9條，以相關土地屬於「無償供公共使用之私
        有土地」，而為減免地價稅之行政處分。惟查：
        (1)原告已一再陳明：「原告從未同意將系爭土地提供通
          行之用」，因此系爭土地係遭附近居民強制占用，乃
          為非法之行為。
        (2)依據被告所提證據資料，亦根本無從證明「經查明屬
          實」之要件事實何在。亦即，被告並未為實際查證之
          工作，即逕為認定系爭土地已無償供公共使用，實屬
          違誤。
      11.被告及訴願機關另主張被告並非認定公用地役關係之權
        責機關，惟查：
        (1)被告職司稅捐事務，自須就與課稅基礎相關之所有事
          實詳為審查，故其自須就該私有土地是否已合法供公
          共使用詳為調查認定，豈能謂並非其權責範圍而藉詞
          推拖？
        (2)訴願機關以土地稅減免規則第9 條及第22條之規定，
          認為「『私有無償提供公共巷道或廣場用地』應係由
          工務、建設主管機關或各鄉鎮市（區）公所建設單位
          認定，稅捐稽徵機關應據通報資料逕行主動辦理地價
          稅減免，倘無認定之權責」等語，則顯係誤會土地稅
          減免規則第9 條及第22條規定之意旨。按土地稅減免
          規則第22條係就「申請人」之規範，亦即原則上應出
          土地所有權人提出申請，但於符合該條但書之情形時
          ，免提出申請，而由行政機關代為函送辦理。因此該
          條文之地位及性質，係就「申請程序」之規範，所免
          除者亦為「申請」之事項，並未免除稅捐稽徵機關之
          「核定」權責，此觀該條文之全文即可得知，故訴願
          機關前述主張為無理由，被告仍應實質審查通報資料
          是否正確，而做出適法之處分。
        (3)退萬步言，縱使被告確非認定公用地役權之權責機關
          ，但因訴願機關台北市政府為台北市所有行政機關之
          上級機關，自能就所有下級機關之行政行為審查其合
          法性及適當性，因此無論認定公用地役關係之權責機
          關究竟為何機關，訴願機關台北市政府皆能實質審查
          本件是否成立公用地役關係，並據以審查認定原處分
          之違法及不當，而撤銷原處分。訴願機關不察，仍為
          駁回訴願之決定，自為無理由。
      12.另訴願機關稱「上開稅捐處分並未損害訴願人等12人之
        權利或利益，自亦不得為更不利於訴願人之判斷」，惟
        查：公用地役關係之認定，使得所有權人對土地已無從
        自由使用收益，形成因公益而特別犧牲其財產上之利益
        （釋字第400 號解釋參照）。特別是以都市地區之土地
        而言，若遭認定為公用地役關係，更是嚴重損害所有權
        人之權益。原處分雖形式上為減稅處分，實質上卻係對
        原告之土地認定為公用地役關係，使原告對系爭土地無
        從自由使用收益，而嚴重損害原告之權利，因此訴願機
        關之前述認定實有違誤。
      13.綜上所述，系爭土地並不成立公用地役關係、並非供巷
        道使用，而係遭鄰人違法占用，原處分及訴願決定皆為
        違法，請判決如訴之聲明。
    (二)被告主張之理由：
      1.查原告等人所有系爭土地，原經被告機關所屬文山分處
        按一般用地稅率課徵地價稅，嗣經該分處依台北市文山
        區公所於93年12月20日以北市文建字第 09333571700號
        函復系爭土地於92年6月5日進場施築路面，乃於93年12
        月27日以北市稽文山甲字第00000000000號、第0000000
        0000號及第00000000000 號等函核定系爭土地符合土地
        稅減免規則第9 條規定，准自92年起至減免原因消滅止
        免徵地價稅（其中第00000000000 號函准自93年起適用
        ），洵屬有理。
      2.本案依台北市政府工務局建築管理處（以下稱建管處）
        93年12月7日北市建照字第09369023000號函（附件4 ）
        復系爭土地並無申請建造執照紀錄；又依原告提供之台
        北市政府工務局養護工程處91年7月5日北市○○路字第
        00000000000號函（附件5）敘明系爭土地上通路既經建
        管處表示在未申請建築時既已存在，宜應維持公眾通行
        ；又依台北市文山區公所93年12月20日北市文建字第09
        333571700 號函復系爭土地通路於相鄰地界申請建築時
        即已存在；該所隨即編列預算，並於92年6月5日進場施
        築AC路面……。是被告機關所屬文山分處依土地稅減免
        規則第9 條規定：「無償供公共使用之私有土地，經查
        明屬實者，在使用期間內，地價稅或田賦全免。……」
        及第22條規定：「依第7 至17條規定申請減免地價稅或
        田賦者，公有土地應由主管機關，私有土地應由所有權
        人或典權人……為之。但合於下列規定者，應由稽徵機
        關依通報資料逕行辦理或由用地機關函請稽徵機關辦理
        ，免由土地所有權人或典權人申請。…五、私有無償提
        供公共巷道或廣場用地（應由工務、建設主管機關或各
        鄉鎮市公所建設單位，列冊送稽徵機關辦理。」核定原
        告等系爭土地減免地價稅，揆諸前揭法條規定並無違誤
        。另原告主張無公用地役權各節，經查被告機關並非認
        定公用地役權之權責機關。是原告所訴，應不足採。從
        而，訴願決定予以駁回，並無違誤，請駁回原告之訴。
    理  由
一、按「本規則所稱供公共使用之土地，係指供公眾使用，不限
    定特定人使用之土地。」、「無償供公共使用之私有土地，
    經查明屬實者，在使用期間內，地價稅或田賦全免。但其屬
    建造房屋應保留之空地部份，不予免徵。」、「依第7至17
    條規定申請減免地價稅或田賦者，公有土地應由主管機關，
    私有土地應由所有權人或典權人……為之。但合於下列規定
    者，應由稽徵機關依通報資料逕行辦理或由用地機關函請稽
    徵機關辦理，免由土地所有權人或典權人申請。…5、私有
    無償提供公共巷道或廣場用地（應由工務、建設主管機關或
    各鄉鎮市公所建設單位，列冊送稽徵機關辦理。」分別為土
    地稅減免規則第4條、第9條及第22條第5款規定甚明。又同
    規則第23條規定：「（第1項）直轄市、縣（市）主管稽徵
    機關接到減免地價稅或田賦之申請後，除左列規定外，應即
    會同會辦機關派員，依據地籍圖冊實地勘查，並得視事實需
    要，函請申請人到場引導。1、……3、無償提供公共或軍事
    機關、學校、部隊使用之私有土地，依有關機關或使用機關
    之申請或檢附之證明文件核定減免，免辦實地勘查。4、合
    於減免規定之私有土地，依所有權人或典權人於申請減免時
    所檢附之相關資料，足資證明其地上建築物之土地標示者，
    得自行派員實地勘查。（第2項）前項實地勘查，其應勘查
    事項如左，會勘人員並應將勘查結果會報主管稽徵機關。1
    、核對原冊所列土地權屬、坐落、面積、地號、地價或賦額
    是否相符。2、查核申請減免案件是否與有關規定相符。3、
    逐筆履勘土地使用情形是否屬實。4、其他有關事項。」
二、本件被告機關所屬文山分處以系爭土地係無償供巷道使用，
    符合土地稅減免規則第9條規定，以93年12月27日北市稽文
    山甲字第00000000000號函通知原告甲○○等6人，准自93
    年起至減免原因消滅止免徵地價稅，並退還93年溢繳地價稅
    ；並以93年12月27日北市稽文山甲字第00000000001號函及
    同日期之北市稽文山甲字第00000000000號函通知原告壬○
    ○等6人，准自92年起至減免原因消滅止免徵地價稅，並退
    還92年、93年溢繳地價稅。原告等不服，提起訴願遭決定駁
    回，循序起訴意旨略以：原告土地之所以成為畸零地狀況，
    導致無法興建建築物利用或出售，係受公權力之不當行使所
    致；又就系爭土地之利用情形而言，並非「須為不特定之公
    眾通行所必要，而非僅為通行之便利或省時」，蓋附近道路
    設施完備，並無一定須通行該土地，否則無法達成交通目的
    之必要情形，實不符合公用地役關係之成立要件；原告亦從
    未同意將系爭土地提供通行之用，亦絕無所謂「經歷年代久
    遠未曾中斷」之情形；系爭土地實係遭附近居民強制占用，
    為非法之行為；被告並未為實際查證之工作，即逕為認定系
    爭土地已無償供公共使用，實屬違誤；又被告職司稅捐事務
    ，自須就與課稅基礎相關之所有事實詳為審查，故其自須就
    該私有土地是否已合法供公共使用詳為調查認定，豈能謂並
    非其權責範圍而藉詞推拖，被告仍應實質審查通報資料是否
    正確，而做出適法之處分；是系爭土地並不成立公用地役關
    係、並非供巷道使用，而係遭鄰人違法占用，原處分及訴願
    決定皆為違法，請判決如訴之聲明云云。
三、復按訴為裁判權發動之本質上前提要件，原告之請求，須有
    利用國家裁判制度解決之實際價值與必要性始可，此即訴之
    利益。如原告並無請求行政法院判斷之具體實益，即係欠缺
    權利保護必要，而無訴之利益。查原告等人所有系爭土地，
    原經被告機關所屬文山分處按一般用地稅率課徵地價稅，嗣
    經該分處依臺北市文山區公所於93年12月20日以北市文建字
    第09333571700號函復系爭土地於92年6月5日進場施築路面
    ，乃於93年12月27日以北市稽文山甲字第00000000000號、
    第0000000 0000號及第000000000 00號等函核定系爭土地符
    合土地稅減免規則第9條規定，准自92年起至減免原因消滅
    止免徵地價稅（其中第0000000000 0號函准自93年起適用）
    ；並退還92年、93年溢繳地價稅，此有臺北市文山區公所93
    年12月20日北市文建字第09333571 700號函、被告機關所屬
    文山分處93年12月27日北市稽文山甲字第00000000000號函
    、93年12月27日北市稽文山甲字第00000000001號函及同日
    期之北市稽文山甲字第00000000000號函等附原處分卷可稽
    ；是被告機關以系爭土地符合土地稅減免規則第9條「無償
    供公共使用之私有土地，經查明屬實者，在使用期間內，地
    價稅或田賦全免。」之規定，准自92年起至減免原因消滅止
    「免徵」地價稅，並准予「退還」92年、93年溢繳地價稅；
    核係完全免除原告就系爭土地之租稅負擔，屬授予利益之行
    政處分，並非加諸原告負擔或其他侵益之處分，換言之，法
    律上對於原告並無不利益之情事，原告並無請求行政法院判
    斷之具體實益，並無訴之利益，核屬欠缺權利保護之必要。
四、次查私有無償提供公共巷道或廣場用地，應由工務、建設主
    管機關或各鄉鎮市公所建設單位，列冊送稽徵機關辦理；稽
    徵機關應即依有關機關通報檢附之證明文件逕行辦理核定減
    免，免辦實地勘查；此觀上揭土地稅減免規則第22條第5款
    及第23條第1項第3款之規定自明；本案依臺北市政府工務局
    建築管理處93年12月7日北市建照字第09369023000號函復系
    爭土地並無申請建造執照紀錄；又依臺北市政府工務局養護
    工程處91年7月5日北市○○路字第00000000000號函敘明系
    爭土地上通路既經建管處表示在未申請建築時既已存在，宜
    應維持公眾通行；另依臺北市文山區公所93年12月20日北市
    文建字第09 333571700號函復系爭土地通路於相鄰地界申請
    建築時即已存在；該所隨即編列預算，並於92年6月5日進場
    施築AC路面……，此有臺北市政府工務局建築管理處93年12
    月7日北市建照字第09369023000號函、臺北市政府工務局養
    護工程處91年7月5日北市○○路字第00000000000號函、臺
    北市文山區公所93年12月20日北市文建字第09333571700號
    函等附本院卷內可稽；是被告機關所屬文山分處未辦實地勘
    查，即依臺北市文山區公所及臺北市政府工務局建築管理處
    、臺北市政府工務局養護工程處上揭通報提供之相關資料，
    逕行辦理核定免徵地價稅，揆諸上揭土地稅減免規則第9條
    、第22條第5款及第23條第1項第3款等規定，並無不合。原
    告主張被告未盡實際調查能事，即率予認定系爭土地係符合
    土地稅減免規則第9條免徵之要件，於法有違云云，尚有誤
    解，並非可採。
五、末查原告主張系爭土地並不成立公用地役關係，不應認定為
    既成巷道而免徵地價稅云云；此項爭執涉及系爭土地是否為
    既成道路，有無公用地役關係存在之公法上法律關係爭議；
    而既成道路之認定機關係屬臺北市政府，此為兩造所不爭，
    原告並已就系爭土地有無公用地役關係存在之公法上爭議，
    以道路主管機關臺北市政府為被告，提起確認公用地役關係
    不存在之訴訟（本院94年度訴字第00217號），此經本院調
    卷審核無訛，有該案卷影本併卷可參；被告亦表明本案僅係
    依土地稅減免規則第9條及第22條第5款等規定，核定免徵地
    價稅，並不涉及既成道路及公用地役關係是否存在之認定。
六、綜上所述，原告提起本件訴訟，並無訴之利益，欠缺權利保
    護之必要；再者；被告機關所屬文山分處依相關主管單位通
    報資料，逕行辦理核定免徵地價稅，並無違誤；訴願決定予
    以維持，亦無不合；原告訴請撤銷訴願決定及原處分，為無
    理由，應予駁回。
七、本件事證既明，兩造其餘主張陳述，於判決結果不生影響，
    無庸一一論列，併予敘明。
據上論結，本件原告之訴為無理由，爰依行政訴訟法第98條第3
項前段、第104條，民事訴訟法第85條第1項前段、判決如主文。
中    華    民    國    95    年    11    月    23    日
                  第六庭審判長法  官   吳慧娟
                              法  官   曹瑞卿
                              法  官   許瑞助
上為正本係照原本作成。
如不服本判決，應於送達後20日內，向本院提出上訴狀並表明上
訴理由，如於本判決宣示後送達前提起上訴者，應於判決送達後
20日內補提上訴理由書（須按他造人數附繕本）。
中    華    民    國    95    年    11    月    23    日
                              書記官   吳芳靜


司法院資訊處製作；財團法人民間司法改革基金會備份。
